【裁判字號】    90,易,1226
【裁判日期】    900731
【裁判案由】    竊盜
【裁判全文】
臺灣桃園地方法院刑事判決                          九十年度易字第一二二六號
    公  訴  人  臺灣桃園地方法院檢察署檢察官
    被      告  甲○○
右列被告因竊盜案件，經檢察官提起公訴（九十年度偵字第六三九七號），本院判決
如左：
    主    文
甲○○竊盜，累犯，處有期徒刑三月，如易科罰金，以參佰元折算壹日。
    事    實
一、甲○○前於民國八十六年七月七日因竊盜案件，經台灣板橋地方法院以八十六年
    度易字第一０八八號，判處有期徒刑八月確定，於八十八年八月二十一日執行完
    畢，詎其猶不知悔改，復意圖為自己不法之所有，駕駛其所有車牌號碼ＫＰ—四
    八九號自用小客車（起訴書誤載為自用小貨車）行駛於桃園縣平鎮市，於九十年
    四月十七日凌晨四時四十分許，因己之自小貨車油料將盡之際，在桃園縣平鎮市
    ○○路雙連二段一四二號前，破壞停放在路邊乙○○所有車號ＬＳ—０八五０號
    自小貨車之油箱蓋（毀損部分未據告訴），以自備之塑膠管吸取油箱內油料至水
    桶內之方式，竊取上開自小貨車內之九二無鉛汽油，並得手約十公升之無鉛汽油
    ，適為乙○○發現當場逮捕，並扣得上開水管一條及水桶一個。
二、案經桃園縣警察局平鎮分局報告台灣桃園地方法院檢察署檢察官偵查起訴。
    理    由
一、訊據被告矢口否認有何竊盜犯行，辯稱當時站在自小貨車旁是要小便，且伊並未
    破壞前開自小貨車之油箱蓋云云。惟查：右揭關於被告如何行竊前開自小貨車內
    之油料之事實，業據告訴人於警訊及本院審理時指訴綦詳。雖被告於警訊及偵查
    中辯稱，當時伊站在自小貨車旁係因要小便云云，惟證人即告訴人於本院審理時
    證稱，當時伊發覺有小偷竊取伊自小貨車內之油料，伊便至自小貨車旁之水桶，
    見塑膠管仍繼續抽取油箱類之油料等語，則被告果若因內急要小便，因當時時值
    深夜人煙稀少，被告隨處解決即可，詎其捨此不為而在前開自小貨車旁，又有塑
    膠管正在抽取油箱內之油料至水桶，被告非為竊取自小貨車油箱內之油料，又為
    何事？所辯顯悖於常情，不足採信。至被告另稱，未以工具破壞前開自小貨車的
    油箱蓋等語，查告訴人於本院審理時陳稱，伊車油箱蓋雖有上鎖，但不用鑰匙，
    手用力一轉即可開等語，且此外查無其他證據證明被告係以何工具破壞前開小貨
    車之油箱蓋，是被告此部分供述，應堪採信。綜上，本件被告事證明確，竊盜犯
    行洵堪認定。
二、核被告所為係犯刑法第三百二十條第一項之竊盜罪。又被告前於民國八十六年七
    月七日因竊盜案件，經台灣板橋地方法院以八十六年度易字第一０八八號，判處
    有期徒刑八月確定，於八十八年八月二十一日執行完畢，其於刑之執行完畢五年
    以內再犯本件有期徒刑以上之罪，為累犯，依刑法第四十七條規定加重其刑。爰
    審酌被告犯罪動機、目的、手段，竊取被害人油箱油料十公升，價值約二佰元，
    所得利益輕微，犯後矢口否認態度不良等及其他一切情狀，量處如主文所示之刑
    ，並諭知易科罰金之折算標準。扣案之水管一條、水桶一個，雖供被告犯罪所用
    ，惟被告矢口否認為其所有，尚乏證據證明係屬被告所有之物，爰不予宣告沒收
    ，應予敘明。
據上論斷，應依刑事訴訟法第二百九十九條第一項前段，刑法第三百二十條第一項、
第四十七條、第四十一條第一項前段，罰金罰鍰提高標準條例第一條前段、第二條，
判決如主文。
本案經檢察官張尹敏到庭執行職務。
中      華      民      國    九十      年      七  月    三十一    日
                                  臺灣桃園地方法院刑事第六庭
                                      法  官   黃永定
右正本證明與原本無異。
如不服本判決，應於判決送達後十日內向本院提出上訴狀( 應附繕本 )，上訴於
臺灣高等法院。
                                      書記官   陳月桂
中        華        民        國     九十     年   七   月    三十一    日
附錄本案論罪科刑法條全文：刑法第三百二十條第一項
刑法第三百二十條第一項：
意圖為自己或第三人不法之所有，而竊取他人之動產者為竊盜罪，處五年以下有期徒
刑、拘役或五百以下罰金。


司法院資訊處製作；財團法人民間司法改革基金會備份。
